【裁判字號】    90,易緝,14
【裁判日期】    900307
【裁判案由】    毒品危害防制條例
【裁判全文】
臺灣彰化地方法院刑事判決                            九十年度易緝字第一四號
    公  訴  人  臺灣彰化地方法院檢察署檢察官
    被      告  甲○○
右列被告因違反毒品危害防制條例案件，經檢察官提起公訴（八十九年度毒偵字第三
四０四號），本院判決如左：
        主  文
甲○○施用第二級毒品，處有期徒刑伍月，如易科罰金，以參佰元折折算壹日。
        事  實
一、甲○○曾因二次施用毒品案件，先後經本院以八十八年度毒聲字第二二七０號、
    八十九年度毒聲字第三九七號裁定送觀察、勒戒後，均認無繼續施用毒品傾向，
    並依序經台灣彰化地方法院檢察署檢察官於民國八十八年六月十二日以八十八年
    度偵字第五九九八號；八十九年二月十五日以八十九年度毒偵字第六四號為不起
    訴處分確定。猶不思悔改，於五年內，其於八十九年六月二日上午十一時二十五
    分許（即受採尿送驗時）前四日內某時，在不詳處所，施用第二級毒品安非他命
    一次，其於八十九年六月二日上午十一時二十五分許，在臺灣彰化地方法院檢察
    署受偵訊後，經採集其尿液送驗，結果呈甲基安非他命陽性反應，始悉上情。
二、案經台灣彰化地方法院檢察署檢察官自動檢舉偵查起訴。
        理  由
一、訊據被告甲○○矢口否認其涉有前開施用第二級毒品安非他命之犯行，並辯稱：
    伊業已戒除施用安非他命之行為，未再施用云云。惟查被告於八十九年六月二日
    上午十一時二十五分許於受偵訊完畢後，經採集其之尿液送驗，結果係呈甲基安
    非他命陽性反應，有彰化縣衛生局煙毒尿液檢驗成績書一紙在卷可資佐證。按甲
    基安非他命經口服投與後約百分之七十於二十四小時內自尿中排出，約百分之九
    十於九十六小時內自尿中排出，由於目前國內尿液中甲基安非他命之檢驗僅為鑑
    定其是否呈陽性反應尚未定其含量，且甲基安非他命成分之檢出與其投與方式、
    投與量、個人體質、採尿時間與檢測儀器之精密度等諸多因素有關，因此僅憑尿
    液中呈安非他命陽性反應，並無法確實推算吸食時間距採集時間之長短，惟依上
    述資料推斷，最長可能不會超過四日，有行政院衛生署藥物食品檢驗局八十一年
    二月八日（81）藥檢壹字第００一一五六號函一紙可參，足見被告於獲案後，經
    採集其之尿液送驗即八十九年六月二日上午十一時二十五分許前四日內某一時點
    ，必有施用第二級毒品安非他命之犯行，是被告所辯，純屬卸責之詞，委不足取
    。又被告曾因二次施用毒品案件，先後經本院以八十八年度毒聲字第二二七０號
    、八十九年度毒聲字第三九七號裁定送觀察、勒戒後，均認無繼續施用毒品傾向
    ，並依序經台灣彰化地方法院檢察署檢察官於八十八年六月十二日以八十八年度
    偵字第五九九八號；八十九年二月十五日以八十九年度毒偵字第六四號為不起訴
    處分確定，有不起訴處分書二份及臺灣彰化地方法院檢察署刑案資料查註紀錄表
    一份附卷可按，其於五年內再犯毒品危害防制條例第十條第二項之施用第二級毒
    品罪，係屬三犯毒品危害防制條例第十條之罪。綜上，本件事證業已明確，被告
    之犯行，洵堪認定。
二、核被告甲○○所為，係犯毒品危害防制條例第十條第二項之罪。其於施用之時，
    持有第二級毒品安非他命行為，已為施用之高度行為所吸收，不另論罪。爰審酌
    被告犯罪之動機、吸食頻率、曾有施用毒品前科仍不知悔改，所生危害及犯罪後
    猶否認部分犯行等一切情狀，量處如主文所示之刑，並諭知易科罰金之折算標準
    。
據上論斷，應依刑事訴訟法第二百九十九條第一項前段，毒品危害防制條例第十條第
二項，刑法第十一條前段、修正後第四十一條、罰金罰鍰提高標準條例第二條，判決
如主文。
本案經檢察官陳德芳到庭執行職務。
中    華    民    國      九  十      年    三        月      七        日
                                臺灣彰化地方法院刑事第三庭
                                    法      官     洪  志  賢
右正本証明與原本無異。
如不服本判決，應於判決送達後十日內向本院提出上訴狀( 須附繕本 )。
                                    法院書記官     洪  年  慶
中    華    民    國      九  十      年    三        月     十四       日
毒品危害防制條例第十條：
施用第一級毒品者，處六月以上五年以下有期徒刑。
施用第二級毒品者，處三年以下有期徒刑。


司法院資訊處製作；財團法人民間司法改革基金會備份。
